# 工程类项目审计核减的会计处理

提问人：wangba2500 时间：2020-04-02 23:43:56
基本情况：
1 、公司工程类项目在整体验收前会取得阶段性工程进度确认单（含金额），据此确认收入；同时，项目最终需要验收审计，有一定的审减率，审计耗时的时间较长。
2 、简单平均计算审减率约为6%，但项目之间的审减率差异较大，部分项目由于特殊原因导致审减率畸高，差异的原因包括：（ 1 ）不同类别的项目存在差异；（ 2 ）不同地区的项目存在差异，比如贫困地区审减率高；（ 3 ）其他原因，比如客户预算问题
疑问：疑问：
是否需要预计审减率在确认收入时予以扣除？
思考：思考：
在取得项目审计结果的当期进行调整，主要基于以下考虑：
1 、取得工程进度确认单时，彼时最可靠的估计应当是确认单上的金额
2 、项目之间审减率存在差异，且差异的原因不同，单纯按照历史平均值或者类别平均值预计，并不是非常可靠的估计
请陈版主和各位老师解惑，谢谢

回答人：chenyiwei
根据以往历史经验，考虑将项目分为不同类别（组合），对不同类别（组合）的项目分别测算和适用不同的核减比例。尽可能对每个项目的核减率作出可靠估计。